臺灣臺北地方法院刑事裁定　
110年度撤緩字第144號
聲  請  人  臺灣臺北地方檢察署檢察官
受  刑  人  林○○




上列聲請人因受刑人因犯家庭暴力罪之傷害案件（105年度審簡
字第2428號），聲請撤銷緩刑之宣告（110年度執聲字第1541號
），本院裁定如下：
    主  文
聲請駁回。
    理  由
一、聲請意旨略以：受刑人林○○因犯家庭暴力罪之傷害案件，經
    本院於民國105年12月30日以105年度審簡字第2428號判決判
    處拘役40日，緩刑5年，於106年2月3日確定，並附有緩刑期
    間應依附表所示之支付方式，向被害人甲○○支付如附表所示
    之金額。惟受刑人未依判決所定緩刑條件履行，復經被害人
    之法定代理人來電表示：判決上寫他每月要給我40幾萬，他
    只有一開始有給我3、4個月，之後他只有給我30幾萬，說剩
    下的差額用我每月收房租的錢來抵，但我沒答應，後來他越
    來越誇張，因為你們有跟他聯絡，才又給我一筆15萬元等語
    等語，顯見受刑人違反原判決依刑法第74條第2項第3款所定
    之負擔情節應屬重大，而有刑法第75條之1「足認原宣告之
    緩刑難收其預期效果，而有執行刑罰之必要者」甚明，已合
    於刑法第75條之1第1項第4款所定得撤銷緩刑宣告之原因，
    爰依刑事訴訟法第476條規定，聲請撤銷先前之緩刑之宣告
    等語。
二、按緩刑宣告，得斟酌情形，命犯罪行為人向被害人支付相當
    數額之財產或非財產上之損害賠償；受緩刑之宣告，違反刑
    法第74條第2項第1款至第8款所定負擔情節重大者，足認原
    宣告之緩刑難收其預期效果，而有執行刑罰之必要者，得撤
    銷其宣告，刑法第74條第2項第3款、第75之1第1項第4款分
    別定有明文。考其立法意旨略以：修正條文第74條第2項增
    列法院於緩刑期間內，得命犯罪行為人於緩刑期內應遵守之
    事項（例如向被害人支付相當數額、向公庫支付一定之金額
    、接受精神、心理輔導、提供義務勞務或其他為預防再犯之
    事項），明定違反該條所定事項情節重大者，得撤銷其緩刑
    宣告，以期週延，且本條採用裁量撤銷主義，賦與法院撤銷
    與否之權限，實質要件即以「足認原宣告之緩刑難收其預期
    效果，而有執行刑罰之必要」，供作審認之標準。至於所謂
    「情節重大」，係指受判決人顯有履行負擔之可能，而隱匿
    或處分其財產、故意不履行、無正當事由拒絕履行或顯有逃
    匿之虞等情事而言。準此，上揭「得」撤銷緩刑之情形，法
    官應依職權本於合目的性之裁量，妥適審酌被告於緩刑期間
    內違反應遵守事項之情節是否重大，是否已難收其預期之效
    果，而確有執行刑罰之必要，此與刑法第75條第1項所定2款
    要件，有一具備，即毋庸再行審酌其他情狀，應逕予撤銷緩
    刑之情形不同，先予敘明。　　
三、經查：
（一）受刑人因犯家庭暴力罪之傷害案件，經本院於105年12月3
      0日以105年度審簡字第2428號判決判處拘役40日，緩刑5
      年，並應依附表所示之支付方式，向被害人甲○○支付如附
      表所示之金額，該案於106年2月3日確定等情，有前開判
      決書及臺灣高等法院被告前案紀錄表在卷足憑，此部分事
      實，首堪認定。
（二）被害人甲○○之法定代理人陳稱：林○○的給付情形如之前所
      述，目前約給付一百多萬等語，有本院公務電話紀錄在卷
      可佐（見本院卷第15頁），是受刑人未履行本案緩刑所定
      負擔，而有違反刑法第74條第2項第3款所定負擔之情形。
      惟受刑人於本院訊問時陳稱：之前因為疫情的因素，每月
      房貸、生活開銷都是我付，每月付60萬以上，我會再跟太
      太協調等語（見本院卷第27至28頁），足徵受刑人非無繳
      款之誠意，係因疫情及生活開銷等因素，一時未能如期清
      償。
（三）聲請人固以受刑人未履行完成，違反負擔情節重大等情，
      向本院聲請撤銷緩刑之宣告，然原判決命受刑人向被害人
      支付相當數額之財產或非財產上損害賠償之負擔，依刑法
      第74條第4項之規定，本得作為民事強制執行名義，被害
      人之債權已依法賦予保障，權衡刑罰之目的在於制裁不法
      ，而緩刑之宣告係給予犯罪行為人自新之機會，受緩刑宣
      告者，其後若有不能履行賠償責任時，應究明其無法履行
      之原因是否正當，抑或係有支付能力故意不給付、藉故推
      諉拖延時間等，倘若確係因其事後經濟窘困頓失給付能力
      ，得否能因其一時無法賠償，即逕認應以刑罰制裁取代緩
      刑宣告之效果，仍有再予詳酌之必要。本件聲請人聲請時
      所提出之110年度執聲字第1541號卷內，除有臺灣臺北地
      方檢察署檢察官執行附條件緩刑案件通知書、受刑人筆錄
      、被害人之法定代理人公務電話紀錄及受刑人主動提出之
      信用卡消費明細、帳單等資料外，並無其他資料可供本院
      詳細斟酌判斷受刑人是否顯有履行負擔之可能，卻故意隱
      匿或處分其財產、故意不履行、無正當事由拒絕履行，或
      有推諉拖延、無故遲誤支付賠償等違反所定負擔情節重大
      之情形。參以告訴人亦稱：若林○○願意補齊款項，也願意
      繼續每月給付，我覺得可以再給他一次機會，不要撤銷他
      的緩刑宣告等語，有上開本院公務電話紀錄在卷可查。依
      據上情，應可認受刑人暫無故意不履行、無正當事由拒絕
      履行或顯有逃匿之虞等情事，尚難認其有違反刑法第75條
      之1第1項第4款情節重大之情形。
（四）綜上，本案依據卷證資料，尚不足認原宣告之緩刑難收其
      預期效果，而有執行刑罰之必要，亦難認受刑人違反緩刑
      負擔情節已達重大之程度。是本件檢察官之聲請為無理由
      ，應予駁回。
中　　華　　民　　國　　110 　年　　12　　月　　6 　　日
　　　　　　　　　刑事第四庭    法　官　許芳瑜
以上正本證明與原本無異。
如不服本裁定，應於裁定送達後5日內向本院提出抗告狀。
　                  　　　　　  書記官  呂欣穎
中　　華　　民　　國　　110 　年　　12　　月　　6 　　日

附表：
林○○應自民國106年1月16日起，按月於每月16日前給付聲請人
甲○○新臺幣肆拾萬元，至116年5月31日止。